臺灣高等法院刑事裁定　　　　　　　 100年度交抗字第1074號
抗　告　人
即受處分人　弘然企業有限公司
代　表　人　楊豐政
上列抗告人因違反道路交通管理處罰條例事件，不服臺灣臺北地
方法院，中華民國100年7月29日所為裁定（100年度交聲字第509
號），提起抗告，本院裁定如下：
    主  文
抗告駁回。
    理  由
一、原裁定意旨略以：受處分人弘然企業有限公司所有車牌號碼
    為5176-ET之自用小客車（系爭車輛），於民國（下同）100
    年1月28日晚上6時45分許，行經國道一號頭份交流道時，違
    規使用路肩，旋即遭攝錄違規經過，經警舉發有「行駛高速
    公路違規使用路肩」，嗣原處分機關臺北市交通事件裁決所
    依道路交通管理處罰條例第33條第1項第9款、違反道路交通
    管理事件統一裁罰基準表規定，裁處罰鍰新臺幣（下同）4
    千元，並依同條例第63條第1項第1款規定記違規點數1點等
    情，有內政部警政署國道公路警察局公警局交字第Z0000000
    0號舉發通知單、臺北市交通裁決所北市裁罰字第裁22-Z000
    00000號裁決書、錄影採證光碟等在卷可稽。且經當庭勘驗
    舉發違規錄影光碟，確見有車牌號碼為5176-ET之銀色自小
    客車，行駛於白色實線右側即路肩處，亦有勘驗筆錄及翻拍
    照片附卷足憑。是本件違規事實事證明確，原處分機關裁處
    異議人罰鍰4千元，並記違規點數1點，核無違誤等語。
二、抗告意旨略以：抗告人於上開時、地，因天色昏暗且前有貨
    車擋住視線，故不易看清路況，使抗告人發現行駛於錯誤車
    道而欲導入正確車道時，進退兩難；而依前揭錄影光碟顯示
    ，路旁立有「禁行路肩」之紅色告示牌，屬國道立牌，非屬
    頭份交流道之立牌，且另有一告示牌指示引導行駛至頭份交
    流道，抗告人由國道一號中線需切過白線方能進入交流道路
    線，是無違規行駛。另上開光碟畫面未顯示路肩，且頭份交
    流道兩側有花樹，何能證明抗告人行使路肩；又光碟時間顯
    示為00:15，然抗告人非該時通過頭份交流道，時間不符，
    為此提起抗告云云。
三、本院認：
  (一)按汽車行駛於高速公路、快速公路或設站管制之道路，不遵
    使用限制、禁止、行車管制及管理事項之管制規則而未依規
    定使用路肩者，處汽車駕駛人3千元以上6千元以下罰鍰，並
    予記違規點數1點，道路交通管理處罰條例第33條第1項第9
    款、第63條第1項第1款分別定有明文。
  (二)抗告人確於前開時、地有前揭之違規事實，有內政部警政署
    國道公路警察局公警局交字第Z00000000號舉發通知單、臺
    北市交通裁決所北市裁罰字第裁22-Z00000000號裁決書、錄
    影採證光碟等在卷可稽。且原審當庭勘驗內政部警政署國道
    公路警察局第二警察隊提出舉發違規錄影光碟結果：「於畫
    面開始，可見到路面畫有白色實線，且路旁立有紅色告示牌
    ，其上並書寫『禁行路肩』，於畫面顯示為00:15時，確見
    有車牌號碼為5176-ET之銀色自小客車，行駛於白色實線右
    側即路肩處」等情，亦有原審勘驗筆錄及翻拍照片附卷足憑
    。從而，抗告人確行駛高速公路時違規使用路肩，事證明確
    ，應堪認定。
  (三)抗告人雖以前詞置辯，惟依原審勘驗光碟結果，先看到書寫
    『禁行路肩』的告示牌，隨即看到抗告人所有車牌號碼為
    5176-ET之銀色自小客車，行駛於白色實線右側即路肩處，
    足認抗告人違規行駛路肩處，確有「禁行路肩」之紅色告示
    牌甚明。抗告人於原審亦坦承於100年3月18日下午6時45分
    許有行經國道一號頭份交流道南下出口，參酌原審所附照片
    顯示，該「禁行路肩」之紅色告示牌右側，有往市區箭頭之
    綠色指示牌(原審卷第20頁)，足認該處確為國道下交流道通
    往市區之出口。另光碟畫面顯示為00:15，係指在該光碟第
    15秒時拍攝到本件車牌號碼5176-ET 之銀色自小客車違規行
    駛路肩之影像，非謂抗告人於當日0時15分駕車違規，與抗
    告人違規時間並無不符。是抗告人確有前揭違規行為，所辯
    係屬砌飾之詞，要無可採。
  (四)綜上，原審認原處分機關裁處抗告人罰鍰4千元，並記違規
    點數1點，核無違誤，乃裁定駁回抗告人在原審之異議，經
    核原裁定認事用法，並無違誤。抗告人恣意指摘原裁定不當
    ，為無理由，應予駁回。
四、據上論結，應依道路交通管理處罰條例第89條，刑事訴訟法
    第412條，裁定如主文。
中    華    民    國  100    年    9    月     1    日
                  交通法庭審判長法  官  王炳梁
                                法  官  黃雅芬
                                法  官  陳世宗
以上正本證明與原本無異。
不得再抗告。
                                書記官  李佳穎
中    華    民    國   100    年    9     月    2     日